---
title: "lab14"
output: html_document
date: "2024-01-27"
---

```{r setup, include=FALSE}
knitr::opts_chunk$set(echo = TRUE)
```

## Zadanie 1.

skoki - wzrost liczby zdarzeń po każdym przybyciu. Skoki są utworzone jako sekwencja od 0 do N, gdzie N to liczba przybyć. Te skoki są używane później do stworzenia wykresu procesu Poissona.

arrivals_time - zmienna przechowuje chwile przybyć, które są wygenerowane z rozkładu jednostajnego na przedziale (0, 20). 

średnia liczba zdarzeń w jednostce czasu(mamy 20 jednostek czasu, a intesywnosc 0.5, stąd średnia liczba zdarzeń to 10)

```{r}
#1

# Liczba przybyć z rozkładu Poissona
N <- rpois(1, 20 * 0.5)

# (Przybycia)N wartości losowych z rozkładu jednostajnego na (0, t); t=20
arrivals_time <- sort(c(0, runif(N, 0, 20)))

# Skoki
steps <- c(0, seq(1:N))

N
steps
arrivals_time
# Wykres
plot(arrivals_time, steps, type = "s", xlab = "Czas", ylab = "Liczba przybyć", main = "Proces Poissona")

#2
# funkcja generująca jedną realizację procesu Poissona i sprawdza, ile z tych przybyć miało miejsce przed czasem 10. Funkcja ta zwraca 1, jeśli liczba przybyć dla t < 10 wynosi i
  # Liczba przybyć z rozkładu Poissona; t = 20, lambda = 1/2
  N <- rpois(1, 20 * 0.5)

  # N wartości losowych z rozkładu jednostajnego na (0, t); t=20 - chwile przybyć
  arrivals_time <- sort(c(runif(N, 0, 20)))

  # Skoki
  steps <- c(0, seq(1:N))

  # Czasy przybyć dla t < 10
  arrivals_time_less_10 <- arrivals_time[arrivals_time < 10]

  # Warunek sprawdzający, czy liczba przybyć dla t < 10 wynosi i
  if (length(arrivals_time_less_10) == i) {
    return(1)
  } else {
    return(0)
  }
}

cat("Wartości empiryczne: \n")
for (i in seq(1, 9)) {
  cat("P(N10 = ", i, ")=", sum(replicate(10000, poiss_proc10(i))) / 10000, "\n")
}

cat("Wartości teoretyczne: \n")
for (i in seq(1, 9)) {
  cat("P(N10 = ", i, ")=", dpois(i, 0.5 * 10), "\n")
}

```


