---
title: "lab10"
output: html_document
date: "2024-01-25"
---

```{r setup, include=FALSE}
knitr::opts_chunk$set(echo = TRUE)
```

## Zadanie 1.

```{r}

#liczba próbek
n <- 1e3
#generowanie różnych par puntków
x <- runif(n, -1, 1)
y <- runif(n,-1,1)
D <- c()
dist <- c()

#warunek sprawdzający
for(i in 1:n){
  if((x[i])^2 + (y[i])^2 <= 1){
    operacja <- sqrt((x[i])^2 + (y[i])^2)
    dist <- append(dist, operacja)
  }
}
#średnia ze zliczonych odległości
mean(dist)

```

## Zadanie 2


```{r}
#1
n <- 1e2
x <- runif(n)
y <- runif(n)
D <- matrix(0, ncol = 2, nrow = 0)

for (i in 1:n) {
  if (x[i] >= 0 & y[i] >= 0 & x[i] + y[i] <= 1) {
    D <- rbind(D, c(x[i], y[i]))
  }
}



# Histogram dla x
hist(D[, 1], main = "Histogram dla x", xlab = "x", col = "lightblue")

# Histogram dla y
hist(D[, 2], main = "Histogram dla y", xlab = "y", col = "lightgreen")


# Średnie dla x i y
srednia_x <- mean(D[, 1])
srednia_y <- mean(D[, 2])

cat("Średnia dla x:", srednia_x, "\n")
cat("Średnia dla y:", srednia_y, "\n")
prawdopodobienstwo_d1 <- nrow(D) / n

cat("Prawdopodobieństwo dla obszaru 1:", prawdopodobienstwo_d1, "\n")

#2

n <- 1e2
x <- runif(n)
y <- runif(n)
D <- matrix(0, ncol = 2, nrow = 0)

for (i in 1:n) {
  if (x[i] >= 0 & x[i] <= 1 & y[i] >= 0 & y[i] <= 1 & y[i] <=x[i]) {
    D <- rbind(D, c(x[i], y[i]))
  }
}



# Histogram dla x
hist(D[, 1], main = "Histogram dla x", xlab = "x", col = "lightblue")

# Histogram dla y
hist(D[, 2], main = "Histogram dla y", xlab = "y", col = "lightgreen")


# Średnie dla x i y
srednia_x <- mean(D[, 1])
srednia_y <- mean(D[, 2])

cat("Średnia dla x:", srednia_x, "\n")
cat("Średnia dla y:", srednia_y, "\n")
prawdopodobienstwo_d2 <- nrow(D) / n

cat("Prawdopodobieństwo dla obszaru 2:", prawdopodobienstwo_d2, "\n")

#3
n <- 1e2
x <- runif(n)
y <- runif(n)
D <- matrix(0, ncol = 2, nrow = 0)

for (i in 1:n) {
  if (abs(x[i]) + abs(y[i]) <= 1) {
    D <- rbind(D, c(x[i], y[i]))
  }
}



# Histogram dla x
hist(D[, 1], main = "Histogram dla x", xlab = "x", col = "lightblue")

# Histogram dla y
hist(D[, 2], main = "Histogram dla y", xlab = "y", col = "lightgreen")


# Średnie dla x i y
srednia_x <- mean(D[, 1])
srednia_y <- mean(D[, 2])

cat("Średnia dla x:", srednia_x, "\n")
cat("Średnia dla y:", srednia_y, "\n")

prawdopodobienstwo_d3 <- nrow(D) / n

cat("Prawdopodobieństwo dla obszaru 3:", prawdopodobienstwo_d3, "\n")


```


#Zadanie 3.
Schemat rozwiazania przeze mnie zadania:
Z rozkladu poisona generuje ile dla kazdej proby(np.dla kazdej godziny) przejechalo przez ulicę samochodów, następnie dla każdego przejeżdzającego auta generujemy indywidualne prawdopodobienstwo zlapania i sprawdzamy, czy zostal on zlapany. Jesli tak zliczamy to auto i wpisujemy ile aut dla danej godziny zostało zlapanych. Koncowo patrzymy histogram, który prezentuje rozkład zlapania auta w ciagu godziny.Wykres przedstawia, ile aut(y) dla danej godziny(x) zostało złapanych.

```{r}

n <- 100

ile_zlapanych <- numeric(n)

#ile aut dla danej próby przejechało
n_aut <- rpois(n,5)
#Ile aut w danej próbie było złapanych(każdy samochod inne prawd. zlapania) 

for(i in 1:length(n_aut)){
      zlapany <- 0
  for(j in 1:n_aut[i]){
    n_p <- runif(1)
    czy_zlapany <- rbinom(1,1,n_p)
    if(czy_zlapany == 1){
      zlapany <- zlapany + 1
    }
  }
  ile_zlapanych[i] <- zlapany 
}
n_aut
ile_zlapanych
hist(ile_zlapanych)
plot(1:n, ile_zlapanych)
```




## Zadanie 4.

```{r}

n <- 1e2
u <- runif(n)
v <- numeric(n)

D <- matrix(0, ncol = 2, nrow = 0)

for (i in 1:n) {
v[i] <- runif(1, 0, u[i])
D <- rbind(D, c(u[i], v[i]))
}
D

#rozklad dla V
x <- seq(0, 10, length = 1000)
y <- D[,2]

hist(D[,2], breaks = 31)
hist(D[,1], breaks = 31)

```