---
title: "lab13"
output: html_document
date: "2024-01-26"
---

```{r setup, include=FALSE}
knitr::opts_chunk$set(echo = TRUE)
```

## Zadanie 1.
Metoda monte carlo:
Krok 1: Definicja przestrzeni możliwych danych wejściowych,
Krok 2: Losowe określenie danych wejściowych z wcześniej określonej
przestrzeni,
Krok 3: Przeprowadzenie obliczeń o charakterze probabilistycznym
wykorzystując w/w dane wejściowe,
Krok 4: Przeprowadzenie agregacji uzyskanych wyników w jedno rozwiązanie
końcowe

```{r }
n <- 100
#1 

n <- 100

# Definicja funkcji
funkcja <- function(x) x^2

# Wymiary prostokąta: x ∈ (0, 1), y ∈ (0, f(1))
x <- runif(n, 0, 1)
y <- runif(n, 0, funkcja(1))

# Zbiór punktów w postaci macierzy
P <- cbind(x, y)
succ <- 0
for(i in 1:n){
  if(x[i] > 0 & x[i] <1 & y[i] > 0  & y[i] < funkcja(x[i])){
    succ <- succ +1
  }
}

#wartosc empiryczna
calka <- succ/n
calka

#wartosc teoretyczna
calka_teo <- integrate(funkcja, 0, 1)
calka_teo


```

## Zadanie 2.


```{r}
{
  #dokładnie
  N <- 1000
  pbinom(525,N, prob = 1/2) - pbinom(474,N, prob = 1/2)
  
}
#2
{
  #CTG
  2*pnorm(5/sqrt(10)) - 1
}
#3
{
  #Twierdzenie (de Moivre-Laplace) 
  pnorm((525.5-500)/sqrt(250)) - pnorm((474.5 - 500)/sqrt(250))
}
  


```
## Zadanie 3.

```{r}

n <- 1000

toNorm <- function(X,mi,sigma) {
  n <- length(X)
  Y <- (sum(X) - n*mi)/sqrt(sigma*n)
  return(Y)
}

#unif
unif <- replicate(10^4,toNorm(runif(n,0,1),1/2,1/12)) 

hist(unif, freq = F)
curve(dnorm(x,mean=0,sd=1),add=T)

unif_subset <- unif[unif<1]
cat("P(X < 1): ", length(unif_subset)/length(unif))

#poiss E  = lambda; Var = lambda
poiss <- replicate(10^4, toNorm(rpois(n,1), 1, 1))

hist(poiss, freq = F)
curve(dnorm(x,mean=0,sd=1),add=T)

poiss_subset <- poiss[poiss<1]
cat(" P(X < 1): ", length(poiss_subset)/length(poiss))


#exp E = 1/lambda; Var = 1/lambda^2
exp <- replicate(10^4, toNorm(rexp(n,1), 1, 1))
hist(exp, freq = F)
curve(dnorm(x,0,1), add=T)


exp_subset <- exp[exp<1]
cat(" P(X < 1): ", length(exp_subset)/length(exp))


pnorm(1)
```
