---
title: "lab9"
output: html_document
date: "2024-01-25"
---

```{r setup, include=FALSE}
knitr::opts_chunk$set(echo = TRUE)
```

## Zadanie 1.


```{r}
rysowanie <- function(){
  x <- seq(-4, 4, length = 1000)
  y <- dnorm(x)
  plot(x, y, axes = TRUE, type = "l",
       xlab = '', ylab = '')
  abline(h = 0)
  
  # Od lewego kranca do lewego kwartyla
  x1 <- x[x <= qnorm(0.25, mean(x))]
  y1 <- dnorm(x1)
  x2 <- c(-4, x1, x1[length(x1)], -4)
  y2 <- c(0, y1, 0, 0)
  polygon(x2, y2, col = 'grey90')
  
  # Od lewego kwartyla do mediany
  x3 <- x[(x > qnorm(0.25, mean(x))) & (x <= qnorm(0.5, mean(x)))]
  y3 <- dnorm(x3)
  x4 <- c(qnorm(0.25, mean(x)), x3, x3[length(x3)], qnorm(0.5, mean(x)))
  y4 <- c(0, y3, 0, 0)
  polygon(x4, y4, col = 'skyblue')

  #od mediany do górnego kwartyla
  x5 <- x[(x > qnorm(0.5, mean(x))) & (x <= qnorm(0.75, mean(x)))]
  y5 <- dnorm(x5)
  x6 <- c(qnorm(0.5, mean(x)), x5, x5[length(x5)], qnorm(0.75, mean(x)))
  y6 <- c(0, y5, 0, 0)
  polygon(x6, y6, col = 'orange')
  
  #od górnego kwartyla do końca
  x7 <- x[(x > qnorm(0.75, mean(x))) & (x <= qnorm(1, mean(x)))]
  y7 <- dnorm(x7)
  x8 <- c(qnorm(0.75, mean(x)),  x7, x7[length(x7)], qnorm(1, mean(x)))
  y8 <- c(0, y7, 0, 0)
  polygon(x8, y8, col = 'yellow')
  
  # Osie i etykiety
  axis(1, at = c(-1, 1), labels = c('-1', '1'))
}

rysowanie()


#rozklad jednostajny

rysowanie <- function(){
  x <- seq(-0.5, 1.5, length = 1000)
  y <- dunif(x)
  plot(x, y, axes = TRUE, type = "l",
       xlab = '', ylab = '')
  abline(h = 0)
  
  # Od lewego kranca do lewego kwartyla
  x1 <- x[x <= qunif(0.25)]
  y1 <- dunif(x1)
  x2 <- c(-4, x1, x1[length(x1)], -4)
  y2 <- c(0, y1, 0, 0)
  polygon(x2, y2, col = 'grey90')
  
  # Od lewego kwartyla do mediany
  x3 <- x[(x > qunif(0.25)) & (x <= qunif(0.5))]
  y3 <- dunif(x3)
  x4 <- c(qunif(0.25), x3, x3[length(x3)], (0.5))
  y4 <- c(0, y3, 0, 0)
  polygon(x4, y4, col = 'skyblue')

  #od mediany do górnego kwartyla
  x5 <- x[(x > qunif(0.5)) & (x <= qunif(0.75))]
  y5 <- dunif(x5)
  x6 <- c(qunif(0.5), x5, x5[length(x5)], qunif(0.75))
  y6 <- c(0, y5, 0, 0)
  polygon(x6, y6, col = 'orange')
  
  #od górnego kwartyla do końca
  x7 <- x[(x > qunif(0.75)) & (x <= qnorm(1))]
  y7 <- dunif(x7)
  x8 <- c(qunif(0.75),  x7, x7[length(x7)], qunif(1))
  y8 <- c(0, y7, 0, 0)
  polygon(x8, y8, col = 'yellow')
  
  # Osie i etykiety
  axis(1, at = c(-1, 1), labels = c('-1', '1'))
}

rysowanie()


rysowanie <- function(dfunkcja, qfunkcja, skala) {
  x <- seq(-skala, skala, length = 1000)
  y <- dfunkcja(x)
  plot(x, y, axes = TRUE, type = "l",
       xlab = '', ylab = '')
  abline(h = 0)
  
  # Od lewego kranca do lewego kwartyla
  x1 <- x[x <= qfunkcja(0.25)]
  y1 <- dfunkcja(x1)
  x2 <- c(-skala, x1, x1[length(x1)], -skala)
  y2 <- c(0, y1, 0, 0)
  polygon(x2, y2, col = 'grey90')
  
  # Od lewego kwartyla do mediany
  x3 <- x[(x > qfunkcja(0.25)) & (x <= qfunkcja(0.5))]
  y3 <- dfunkcja(x3)
  x4 <- c(qfunkcja(0.25), x3, x3[length(x3)], qfunkcja(0.5))
  y4 <- c(0, y3, 0, 0)
  polygon(x4, y4, col = 'skyblue')

  # Od mediany do górnego kwartyla
  x5 <- x[(x > qfunkcja(0.5)) & (x <= qfunkcja(0.75))]
  y5 <- dfunkcja(x5)
  x6 <- c(qfunkcja(0.5), x5, x5[length(x5)], qfunkcja(0.75))
  y6 <- c(0, y5, 0, 0)
  polygon(x6, y6, col = 'orange')
  
  # Od górnego kwartyla do końca
  x7 <- x[(x > qfunkcja(0.75)) & (x <= qfunkcja(1))]
  y7 <- dfunkcja(x7)
  x8 <- c(qfunkcja(0.75),  x7, x7[length(x7)], qfunkcja(1))
  y8 <- c(0, y7, 0, 0)
  polygon(x8, y8, col = 'yellow')
  
  # Osie i etykiety
  axis(1, at = c(-1, 1), labels = c('-1', '1'))
}

# Wywołanie dla różnych rozkładów
rysowanie(dnorm, qnorm, 4)  # Normalny
rysowanie(dunif, qunif, 1.5)  # Jednostajny
rysowanie(dexp, qexp, 4)  # Wykładniczy
rysowanie(dlaplace, qlaplace, 4)  # Laplace'a
rysowanie(dlogis, qlogis, 4)  # Logistyczny
rysowanie(drayleigh, qrayleigh, 4)  # Rayleigha
rysowanie(dcauchy, qcauchy, 4)  # Cauchy

```

## Zadanie 2.

Zadanie o wlasciwosci macierzy przeksztalcenia afinicznego(stad wzory na przeksztalcenia przez obrot)
```{r}
#kordy próby
n <- 1e3
x_cord <- runif(n, -1, 1)
y_cord <- runif(n, -1, 1)
Z <- c(x_cord, y_cord)
dZ <- data.frame(matrix(unlist(Z), nrow=n, byrow=T))

plot(x_cord, y_cord, col = "blue")


#obrot o theta
theta <- pi/5
rotated_x <- x * cos(theta) - y * sin(theta)
rotated_y <- x * sin(theta) + y * cos(theta)

plot(rotated_x, rotated_y, col = "pink")


```
## Zadanie 3.

```{r}
n <- 1e3
x <- runif(n, -1, 1)
y <- numeric(n)
for(i in 1:n){
  y[i] <- runif(1, -1 + abs(x[i]), 1 - abs(x[i]))
}

plot(x,y)

```
1. Czy punkty (xi, yi), i = 1, . . . , n są jednostajnie rozłożone na zbiorze D?
Nie, punkty (xi, yi) nie są jednostajnie rozłożone na obszarze D. Zaznaczona przestrzeń nie przypomina kwadratu 


2. Odpowiednio ograniczając przestrzeń występowania elementów.

```{r}





```
